最高法院民事判決                              八十七年度台上字第二八五二號
    上  訴  人  鄭范仁香
                          送.
    被 上訴 人  勝陽建設股份有限公司
    法定代理人  邱 安 中
                          送.
右當事人間因異議之訴事件，上訴人對於中華民國八十七年一月二十日台灣高等法院
第二審判決（八十六年度重上字第四二七號），提起上訴，本院判決如左：
    主  文
上訴駁回。
第三審訴訟費用由上訴人負擔。
    理  由
本件上訴人主張：被上訴人以假扣押裁定及民事判決為執行名義，向台灣桃園地方法
院（下稱桃園地院）聲請強制執行，經桃園地院以八十五年度執全字第一八八三號及
八十六年度執字第一四三○號強制執行事件，分別對伊之財產實施查封拍賣。惟被上
訴人於前開執行名義成立後曾應允暫緩執行，降價和解，已合於強制執行法第十四條
第一項、第二項之規定，伊自得提起異議之訴等情。爰求為撤銷前開強制執行事件所
為執行程序之判決。
被上訴人則以：伊從未同意暫緩本件強制執行，兩造亦未曾成立和解，上訴人異議之
訴並無理由等語，資為抗辯。
原審依審理之結果，以：上訴人主張前開強制執行程序之事實，為被上訴人所不爭執
，並有桃園地院八十五年度全六字第二五六九號裁定、土地登記簿謄本、桃園地院八
十六年二月二十四日桃院秀民執八字第一四三○號函及通知（均影本），附卷可按（
一審卷七至十七頁），堪信為真實。上訴人主張被上訴人曾口頭應允暫緩執行，又降
價為新台幣（下同）一千五百萬元，成立和解云云，為被上訴人所否認。上訴人雖舉
証人王朝陽律師、林忠誠、林忠貴、鄭淑怜以資證明，但查證人王朝陽律師，經上訴
人以該證人已無法記憶清楚而捨棄；其餘證人到庭作證，林忠貴略稱：「楊律師有說
到一千五百萬元以內可以講」、「我有聽到楊律師叫我弟弟去找勝陽的陳勝宏，可以
再降一點，我以後未再參與，不知道結果。」；林忠誠略稱：「楊律師說一千五百萬
元可以談和解，我太太說一千五百萬元太多了，要回去問我丈母娘，楊律師說我們如
果願意談，他可以將執行停下來，後來高院有開庭，楊律師又說他不能作主」；鄭淑
怜略稱：「楊律師說一千五百萬元他可以作主，我們未答應，第二次未談好，第三次
未說出結果」（原審卷四五至四九頁）。上開證人無一能證明被上訴人曾應允暫緩強
制執行或兩造間已成立和解，此外上訴人又不能舉證以實其說，其主張自非可取。上
訴人主張有強制執行法第十四條第一、二項情事，並非有據，爰維持第一審所為上訴
人敗訴之判決，駁回其上訴，經核於法並無違背。上訴論旨，就原審取捨證據、認定
事實之職權行使，指摘原判決不當，求予廢棄，非有理由。
據上論結，本件上訴為無理由。依民事訴訟法第四百八十一條、第四百四十九條第一
項、第七十八條，判決如主文。
中      華      民      國    八十七    年     十二     月      四      日
                              最高法院民事第二庭
                                  審判長法官  曾  桂  香
                                        法官  劉  延  村
                                        法官  徐  璧  湖
                                        法官  劉  福  聲
                                        法官  蘇  達  志
      右正本證明與原本無異
                                              書  記  官
中      華      民      國    八十七    年     十二     月    二十二    日
